【裁判字號】    95,家聲,283
【裁判日期】    951220
【裁判案由】    選任特別代理人
【裁判全文】
臺灣高雄地方法院民事裁定            95年度家聲字第283 號
聲  請  人  甲○○
訴訟代理人  徐文彬  律師
上聲請人聲請選任特別代理人事件，本院裁定如下：
  主  文
選任乙○○（男，民國○○年○ 月○○日生，身分證統一編號：Ｚ000
000000號）於原告林巧萱對被告林從芳提起否認生父之訴訟中，
為原告林巧萱之特別代理人。
  理  由
一、本件聲請意旨略以：緣聲請人曾與訴外人林從芳之妻丙○○
    同居，生有一女林巧萱（民國○○年○ 月○○日生，身分證統一
    編號：Ｚ000000000號），有高雄醫學大學附設中和紀念醫院
    親子鑑定報告書可稽。林巧萱既非林從芳所生，然法定上卻
    推定為其婚生子女，顯與事實不符，丙○○夫妻本應主動更
    正，以使林巧萱知其血統來源，確定其真實父子身分關係，
    此攸關林巧萱之人格權。惟林巧萱出生4 個月後，生母丙○
    ○即離開去向不明，林巧萱一直由聲請人扶養，現林巧萱已
    經2 歲9 個月大，聲請人欲將林巧萱報為自己之親生女，惟
    丙○○之夫林從芳為大陸人士，當初與丙○○結婚來台不久
    ，即自行返回大陸，聲請人也無法找到林從芳其人。丙○○
    夫妻行蹤不明，從未照顧林巧萱，迄今也未見提起否認子女
    之訴更正錯誤之親子關係，聲請人為林巧萱之親生父親，自
    屬利害關係人。參酌司法院大法官解釋第587 號意旨，依民
    事訴訟法第51條第2 項規定，及聲請人平日工作忙碌，請假
    不易，謹聲請選任與聲請人同住，在聲請人工作時幫忙照顧
    林巧萱之聲請人之父親，即林巧萱之祖父乙○○，於原告林
    巧萱對被告林從芳提起否認生父之訴訟中，為原告林巧萱之
    特別代理人等語。
二、按無訴訟能力人有為訴訟之必要，而無法定代理人，或法定
    代理人不能行使代理權者，其親屬或利害關係人，得聲請受
    訴法院之審判長，選任特別代理人，民事訴訟法第51條第2
    項定有明文。
三、經查，聲請人前開主張之事實，業據其提出戶籍謄本2 份、
    高雄醫學大學附設中和紀念醫院親子鑑定結果報告書影本、
    司法院大法官第587 號解釋文各1 份為證，而證人即聲請人
    之父乙○○亦到庭證稱：「（問：林巧萱之生母丙○○是否
    自王巧萱93年3 月3 日出生後四個多月即離家行蹤不明？）
    是的，且小孩的生活費用都是我及聲請人在支付。」；「（
    問：林巧萱現在是否由你及聲請人照顧？）是的。」；「（
    問：是否同意本院選任你擔任林巧萱對林從芳提起否認生父
    之訴訟中之特別代理人？）同意。」等語（見本院95年12月
    19 日 訊問筆錄），本院審酌聲請人之聲請，於法並無不合
    ，爰准許之。
四、依民事訴訟法第51條第2項，裁定如主文。
中    華    民    國    95    年    12    月    20    日
                        家事法庭法  官  廖家陽
正本係照原本作成。
如對本裁定抗告，須於裁定送達後10日內向本院提出抗告狀。
中    華    民    國    95    年    12    月    20    日
                                書記官  鄭淑華


司法院資訊處製作；財團法人民間司法改革基金會備份。
